臺灣彰化地方法院刑事判決　　　　　　100年度訴字第1336號
公　訴　人　臺灣彰化地方法院檢察署檢察官
被　　　告　薛雁峰
上列被告因違反毒品危害防制條例案件，經檢察官提起公訴（10
0年度毒偵字第1916號），本院依簡式審判程序判決如下：
    主  文
薛雁峰施用第一級毒品，累犯，處有期徒刑拾壹月。
    犯罪事實
一、薛雁峰前於民國（下同）93年間因施用毒品案件，經本院以
    93年度毒聲字第520 號裁定送觀察、勒戒後，認有繼續施用
    毒品之傾向，再經本院以93年度毒聲字第690 號裁定令入戒
    治處所施以強制戒治1 年，因執行成效良好認無繼續戒治必
    要，由本院裁定停止戒治，於94年4 月12日停止其處分出監
    ，所餘戒治期間並付保護管束，嗣於94年8 月4 日保護管束
    期滿未經撤銷而視為執行完畢，並由臺灣彰化地方法院檢察
    署檢察官以94年度戒毒偵字第181 、182 、183 、184 號為
    不起訴處分確定。其復於95年間因施用第一級毒品案件，經
    本院以95年度訴字第346 號判處有期徒刑7 月，經上訴後，
    由臺灣高等法院臺中分院以95年度上訴字第1064號判決駁回
    上訴而確定（第1 案）；同年間又因施用第一級毒品案件，
    經本院以95年度訴字第1432號判處有期徒刑8 月，案經上訴
    ，繼由臺灣高等法院臺中分院以95年度訴字第2793號判決駁
    回上訴而確定（第2 案）；另因竊盜案件，經本院以95年度
    易字第688 號判處有期徒刑1 年8 月，上訴後，經臺灣高等
    法院臺中分院以95年度上易字第1133號判決上訴駁回而確定
    （第3 案），上開1 、2 、3 案再經臺灣高等法院臺中分院
    以96年度聲字第626 號裁定應執行刑為有期徒刑2 年8 月確
    定，嗣遇中華民國96年罪犯減刑條例施行，上開第1 、2 案
    經臺灣高等法院臺中分院以96年度聲減字第2310號各減為有
    期徒刑3 月15日、4 月，並與不得減刑之第3 案定其應執行
    刑為有期徒刑2 年15日確定；又於96年間因施用第一、二級
    毒品案件，經本院以96年度訴字第667 號各判處有期徒刑10
    月、11月，應執行有期徒刑1 年6 月確定，復經本院以96年
    度聲減字第4101號裁定各減為有期徒刑5 月15日、5 月，應
    執行有期徒刑9 月確定，經與前開已確定之應執行刑2 年15
    日接續執行後，於97年10月2 日假釋出監付保護管束，並於
    98年5 月11日保護管束期滿未經撤銷其假釋，而視為執行完
    畢。
二、詎薛雁峰仍不知悔改，又基於施用第一級毒品海洛因之犯意
    ，於100 年8 月16日下午，駕車停放在彰化縣鹿港鎮○○里
    ○○路36 5號住處外面停車場，於車上以將海洛因摻水稀釋
    後置於針筒再注射至體內之方式，施用第一級毒品海洛因1
    次，嗣於100 年8 月18日上午8 時許，經警徵得其同意後採
    取尿液檢體送驗，結果呈現嗎啡陽性反應，而查悉上情。
三、案經彰化縣警察局鹿港分局報請臺灣彰化地方法院檢察署檢
    察官偵查起訴。
    理  由
一、本件被告薛雁峰所犯係死刑、無期徒刑、最輕本刑為3年以
    上有期徒刑以外之罪，其於準備程序就前揭被訴事實為有罪
    之陳述，經受命法官告知簡式審判程序之旨，並聽取其與公
    訴人之意見後，本院認無不得或不宜改依簡式審判程序進行
    之處，爰依刑事訴訟法第273條之1第1項、第284條之1，裁
    定本案由受命法官獨任進行簡式審判程序，合先敘明。
二、上開犯罪事實，有下列證據可資證明：
    (一)彰化縣警察局鹿港分局委託檢驗尿液代號與真實姓名對照
      表。
    (二)詮昕科技股份有限公司濫用藥物尿液檢驗報告。
    (三)臺灣高等法院被告前案紀錄表，及偵卷所附刑案資料查註
      紀錄表。
    (四)被告於本院審理時之自白。
三、論罪科刑：
    (一)按毒品危害防制條例於92年7 月9 日修正公布，自93年1
      月9 日施行，其中第20條、第23條將施用毒品之刑事處遇
      程序，區分為「初犯」及「5 年內再犯」、「5 年後再犯
      」。依其立法理由之說明：「初犯」，經觀察、勒戒或強
      制戒治後，應為不起訴處分或不付審理之裁定；經觀察、
      勒戒或強制戒治執行完畢釋放後，「5 年內再犯」者，因
      其再犯率甚高，原實施之觀察、勒戒及強制戒治既已無法
      收其實效，爰依法追訴或裁定交付審理。至於經觀察、勒
      戒或強制戒治執行完畢釋放後，「5 年後再犯」者，前所
      實施之觀察、勒戒或強制戒治已足以遮斷其施用毒品之毒
      癮，為期自新及協助其斷除毒癮，仍適用「初犯」規定，
      先經觀察、勒戒或強制戒治之程序。從而依修正後之規定
      ，僅限於「初犯」及「5 年後再犯」二種情形，始應先經
      觀察、勒戒或強制戒治程序。倘被告於5 年內已再犯，經
      依法追訴處罰，縱其第3 次（或第3 次以上）再度施用毒
      品之時間，在初犯經觀察、勒戒或強制戒治執行完畢釋放
      5 年以後，已不合於「5 年後再犯」之規定，且因已於「
      5 年內再犯」，顯見其再犯率甚高，原實施觀察、勒戒或
      強制戒治，已無法收其實效，即應依該條例第10條處罰（
      最高法院95年第7 次及97年第5 次刑事庭會議決議參照）
      。查本件被告前因施用毒品案件，經送強制戒治執行完畢
      釋放後5 年內，仍因施用毒品犯行而遭訴追、判刑（參見
      犯罪事實欄所載），是本件被告並不合於「5 年後再犯」
      之規定，揆諸上開說明，被告所為已符合毒品危害防制條
      第23條第2 項之所定之追訴要件，並無「初犯」規定之適
      用，自毋須再重新施予觀察、勒戒之處遇程序，而應直接
      訴追處罰。
    (二)核被告所為，係犯毒品危害防制條例第10條第1 項之施用
      第一級毒品罪。被告於施用前持有第一級毒品之低度行為
      ，應為施用之高度行為所吸收，不另論罪。
    (三)爰審酌被告前有多次施用毒品之前科，復曾執行強制戒治
      之處分，猶未能戒除毒癮，而再為本件施用毒品之犯行，
      尚乏禁絕毒害之決心，惟其於本院審理時尚能坦認犯行，
      頗有悔悟之心，暨審酌被告之智識程度、素行紀錄等一切
      情狀，量處如主文所示之刑，以資儆懲。
四、如不服本判決應於收受判決後10日內向本院提出上訴書狀，
    並應敘述具體理由。其未敘述上訴理由者，應於上訴期間屆
    滿後20日內向本院補提理由書（須附繕本），切勿逕送上級
    法院。
據上論斷，應依刑事訴訟法第273條之1第1項、第299條第1項前
段、第310條之2、第454條第1項，毒品危害防制條例第10條第1
項，刑法第11條前段、第47條第1項，判決如主文。
本案經檢察官賴志盛到庭執行職務。
中    華    民    國  100    年    12    月    6    日
                  刑事第七庭      法  官  黃玉齡
以上正本證明與原本無異。
如不服本判決，應於收受判決後10日內向本院提出上訴書狀，並
應敘述具體理由；其未敘述上訴理由者，應於上訴期間屆滿後20
日內向本院補提理由書（均須按他造當事人之人數附繕本「切勿
逕送上級法院」）。
中    華    民    國  100    年    12    月    6    日
                                  書記官  黃鏽金
附錄論罪科刑法條：
毒品危害防制條例第10條
施用第一級毒品者，處 6 月以上 5 年以下有期徒刑。
施用第二級毒品者，處 3 年以下有期徒刑。